臺灣板橋地方法院刑事判決　　　　　　　 94年度訴字第664號
公　訴　人　臺灣板橋地方法院檢察署檢察官
被　　　告　甲○○
上列被告因違反毒品危害防制條例案件，經檢察官提起公訴（94
年度核退毒偵字第489 號），被告於準備程序為認罪陳述，經本
院合議庭裁定由受命法官行簡式審判程序，判決如下：
    主  文
甲○○施用第一級毒品，累犯，處有期徒刑柒月，扣案海洛因驗
後淨重零點肆公克沒收銷燬之，其包裝袋壹只沒收；又施用第二
級毒品，累犯，處有期徒刑伍月，扣案安非他命驗後淨重零點柒
參公克沒收銷燬之，其包裝袋壹只沒收；應執行有期徒刑拾月，
扣案海洛因驗後淨重零點肆公克、安非他命驗後淨重零點柒參公
克沒收銷燬之，海洛因及安非他命包裝袋各壹只沒收。
    事  實
一、甲○○曾犯傷害罪，經臺灣士林地方法院於民國（下同）89
    年2 月8 日以88年度簡字200 號判決判處有期徒刑2 月，如
    易科罰金以銀元300 元折算1 日，緩刑3 確定，嗣其緩刑經
    裁定撤銷，於90年8 月17日易科罰金執行完畢。其又因違反
    著作權法案件，於91年5 月20日為本院以91年度板簡字第6
    20號判決判處有期徒刑6 月，如易科罰金以銀元300 元折算
    1 日確定。而甲○○另因施用毒品案件，經本院先後以89年
    度毒聲字第4166號、90年度毒聲字第2174號裁定送勒戒處所
    觀察、勒戒後，分別於89年7 月21日、90年6 月13日執行完
    畢出所，均認無繼續施用毒品之傾向，由臺灣板橋地方法院
    檢察署檢察官分別以89年度毒偵字第4774號、90年度毒偵字
    第2003號為不起訴處分確定，復因施用及持有第1 級毒品海
    洛因、第2 級毒品安非他命，為本院於91年11月13日以91年
    度訴字第1273號判決判處甲○○有期徒刑8 月及4 月，應執
    行有期徒刑10月在案，同年12月16日判決確定，上開罪刑與
    其違反著作權法所處6 月有期徒刑，由本院裁定應執行有期
    徒刑1 年4 月，其於93年7 月8 日假釋出獄，同年7 月25日
    縮刑假釋期滿，假釋未經撤銷，所餘刑期視為執行完畢。而
    其前開施用毒品案件，則經本院裁定令入戒治處所施以強制
    戒治，於92年4 月25日停止戒治出所移監執行上述有期徒刑
    1 年4 月之刑期，所餘戒治期間於92年10月20日屆滿視為執
    行完畢。
二、詎甲○○不知悔改，明知海洛因、安非他命分別為第一級、
    第二級毒品，仍基於施用第1 級毒品海洛因、第2 級毒品安
    非他命之犯意，分別於94年1 月26日凌晨3 時許前之凌晨時
    段，在臺北縣板橋市○○○路89巷1 弄26號住處，以將海洛
    因摻於香煙點燃吸用方式施用第1 級毒品海洛因乙次，另以
    將第2 級毒品安非他命置於玻璃球內燃燒吸食其生成煙霧方
    式施用第2 級毒品安非他命乙次。嗣於94年1 月26日凌晨3
    時許，在上址為警實施搜索查獲（搜索至同日凌晨4 時5 分
    結束），另案被告莊彩鳳並主動交出甲○○所有供施用之第
    1 級毒品海洛因乙小包小包（驗後淨重0.4 公克）、第2 級
    毒品安非他命乙小包（驗後淨重0.73公克）由警扣案偵辦而
    查出前情。
三、案經臺北市政府警察局內湖分局報請臺灣板橋地方法院檢察
    署檢察官偵查起訴。
    理  由
一、訊據被告甲○○對於上揭犯罪事實已坦承不諱，另供其施用
    如事實欄所示扣案毒品，經法務部調查局、臺北市政府警察
    局鑑定後，判明為海洛因（驗後淨重0.4 公克）及安非他命
    （驗後淨重0.73公克）無誤，有法務部調查局94年3 月30日
    調科壹字第060009508 號鑑定通知書、臺北市政府警察局94
    年5 月13日北市鑑毒字第073 號鑑定通知書附卷足稽。而被
    告為警查獲所採尿液檢體經以酵素免疫分析法、氣相層析質
    譜儀分析法檢驗後，發現有海洛因代謝物陽性反應、安非他
    命代謝物陽性反應，有臺灣尖端先進生技醫藥股份有限公司
    94 年2月3 日濫用藥物檢驗報告可按，被告自白核與事實相
    符，本件事證明確，被告犯行堪以認定。
二、查被告有如事實欄所示之毒品觀察勒戒及強制戒治前科，有
    臺灣高等法院被告全國前案紀錄表、施用毒品案件紀錄表可
    考，故而被告於觀察勒戒及戒治執行完畢後5 年內再度施用
    毒品之行為，依毒品危害防制條例第23條第2 項規定，係分
    別犯毒品危害防制條例第10條第1 項之施用第一級毒品罪及
    同條第2 項之施用第二級毒品罪。又被告所犯施用第一級毒
    品罪、施用第二級毒品罪，犯意各別，犯罪構成要件事實互
    異，應分論併罰。至被告為施用而持有第一級毒品海洛因、
    第二級毒品安非他命之低度行為均為施用之高度行為所吸收
    ，不另論罪。又被告有事實欄所示犯罪科刑及有期徒刑執行
    完畢情形（見前引臺灣高等法院被告全國前案紀錄表），其
    於有期徒刑執行完畢後5 年內再犯本件有期徒刑以上刑之本
    罪，均成立累犯，併依法加重其刑。核被告施用海洛因、安
    非他命雖屬戕害己身，但施用海洛因後，有短暫興奮及欣快
    感，而隨之而來卻會陷入困倦狀態，長期使用會產生耐藥性
    及心理、生理依賴性，即需增加劑量始可達到主觀相同效果
    ，一旦停止使用，除產生戒斷反應外，易伴有心理之渴藥性
    ，導致施用者無法控制自身行為。而安非他命為中樞神經興
    奮劑，使用者於初用時會有提神、振奮、欣快感、自信、滿
    足感等效果，但多次使用後，前述感覺會逐漸縮短或消失，
    不用時會感覺無力、沮喪、情緒低落而致使用量及頻次日漸
    增加，長期使用會造成如妄想型精神分裂症之安非他命精神
    病，症狀包括猜忌、多疑、妄想、情緒不穩、易怒、視幻覺
    、聽幻覺、觸幻覺、強迫或重覆性的行為及睡眠障礙等，也
    常伴有自殘、暴力攻擊行為等。本院審酌上情及被告有施用
    毒品之前案觀察勒戒及戒治紀錄，竟再施用毒品海洛因、安
    非他命而犯本罪，核其行為對社會秩序具有危害性、暨其犯
    罪後能坦承犯行之態度等一切情狀，各量處如主文所示之刑
    ，並定其應執行刑，以資懲儆。扣案供被告施用之毒品海洛
    因驗後淨重0.4 公克為第一級毒品、安非他命驗後淨重0.73
    公克為第二級毒品，均依毒品危害防制條例第18條第1 項前
    段諭知沒收銷燬之，化驗用盡之海洛因與安非他命，因已滅
    失，無庸諭知沒收銷燬。上開毒品海洛因包裝袋及安非他命
    包裝袋各乙只，則為被告所有供包裝毒品犯本罪所用之物，
    經被告陳明在案，併依刑法第38條第1 項第2 款宣告沒收。
三、本件被告係被訴犯毒品危害防制條例第10條第1 項、第2 項
    之施用第一級毒品、第二級毒品罪，其於本院行準備程序時
    對被訴事實為有罪之陳述，經受命法官告以簡式審判程序之
    旨，並聽取檢察官、被告意見後，由本院合議庭依刑事訴訟
    法第273 條之1 第1 項規定裁定由受命法官獨任進行簡式審
    判程序，末此敘明。
據上論斷，應依刑事訴訟法第299 條第1 項前段、第273 條之1
第1 項、第273 條之2 、第284 條之1 ，毒品危害防制條例第10
條第1 項、第2 項、第18條第1 項前段，刑法第11條、第47條、
第51條第5 款、第38條第1 項第2 款，判決如主文。
本案經檢察官楊仲農到庭執行職務。
中　　華　　民　　國　　94　　年　　8 　　月　　31　　日
                  刑事第四庭    法　官  陳恆寬
以上正本證明與原本無異
如不服本判決應於送達後10日內向本院提出上訴狀
                                書記官　許志豪
中　　華　　民　　國　　94　　年　　9 　　月　　20　　日
附錄本案論罪科刑法條全文：
毒品危害防制條例第10條
施用第一級毒品者，處六月以上五年以下有期徒刑。
施用第二級毒品者，處三年以下有期徒刑。
